---
title: "1era parte"
output: html_document
---

# Ejercicio usando `usethis`, `here` y `postcards`

Instructoras: [Elisa Márquez Zavala](https://twitter.com/naielisha), [Citlali Gil Aguillon](http://twitter.com/argininaa)

Contenido adaptado del [Curso de RNASeq](https://lcolladotor.github.io/rnaseq_LCG-UNAM_2021/index.html) de [Leonardo Collado Torres](https://github.com/lcolladotor)

## here

Este paquete es bastante útil 

El directorio que toma como base será en el que nos encontremos al momento de cargar el paquete  `here`, heuristicamente busca la raíz del proyecto y se posiciona en él.

```{r, eval=FALSE, warning=FALSE, message=FALSE}
# se descargó previamente, así que solo se carga
library("here") # busca la raiz del proyecto en el que se encuentre
```

En ciertas ocasiones puede haber algun error, ya que puede chocar con otros paquetes (como `plyr`). para evitar esto podemos usar `here::here` (que básicamente aclara que la función solicitada es del paquete `here`)

```{r, eval=FALSE, warning=FALSE, message=FALSE}
here::here()
```

Podemos checar en qué directorio nos encontramos con `getwd()`, si no es el que deseamos podemos cambiarlo con `setwd()`
```{r, eval=FALSE, warning=FALSE, message=FALSE}
getwd() # regresa la path en donde nos encontramos
setwd("direccion/deseada") # nos lleva a la path indicada
```

Pero con `here` podemos no especificar la path 

```{r, eval=FALSE, warning=FALSE, message=FALSE}
getwd() # para checar en donde nos encontramos
here::here() # para checar dónde te encuentras
# nos movemos al subdirectorio R
setwd(here::here("R")) # podemos cambiar de directorio, aun así `here está en la raíz
```

A continuación ofrecemos algunos ejemplos de cómo podría emplearse `here::here`

```{r, eval=FALSE, warning=FALSE, message=FALSE}
# como ejemplo: vamos a guardar datos en archivo y cargarlos
a <- 1
c <- 23
save(a, c, file = here::here("datos-prueba.RData"))
# rm(a,c)
load(here::here("datos-prueba.RData"))

# creamos un directorio
dir.create(here::here("subdirectorio"), showWarnings = FALSE)
# podemos crear un archivo, indicando el subdirectorio, (en este caso el primer argumento)
file.create(here::here("subdirectorio", "nombrearchivo"))
# abrimos el nuevo archivo creado
file.show(here::here("subdirectorio", "nombrearchivo")) # podemos editarlo!!
# por ejemplo si quisieramos ver nuestros archivos del directorio
list.files(here::here(), recursive = TRUE)
```

## usethis
`usethis` puede ser más amigable, por ejemplo para la creación de nuevos archivos .R es capaz de agruparlos en la carpeta R (dando un orden al proyecto)

```{r, eval=FALSE, warning=FALSE, message=FALSE}
usethis::use_r("notas-prueba.R") # no importando en qué path estemos
```

En el siguiente ejercicio veremos algunos usos de `usethis`



## Vinculando RStudio con Git y GitHub 


Ahora vamos a vincular nuestro proyecto de Rstudio con Github, esto es muy util para tener un control de nuestros archivos, poder compartirlos o usar el de otrxs

### Prerrequisitos

  Debemos tener una cuenta de Github. Si no tienes este es el momento para crear una cuenta!

  - https://docs.github.com/es/github/getting-started-with-github/signing-up-for-github/signing-up-for-a-new-github-account

  También debemos instalar `git` en nuestras computadoras ya que el paquete `gitcreds` lo requiere

- https://git-scm.com/book/en/v2/Getting-Started-Installing-Git

Y la instalación de los siguientes paquetes:
  
```{r, eval=FALSE, warning=FALSE, message=FALSE}
#instalacion por separado
install.packages(c("gitcreds","gert", "gh"))
#carga por separado
library("gitcreds")
library("gert")
library("gh")
```


### Creando token de acceso personal (PAT)

Para conectar nuestro repositorio de Rstudio con Github solicitamos un token, esto para que github otorgue permiso a nuestra computadora

Emplearemos el siguiente bloque de código para solicitar dicho token (elige un nombre significativo)

>Otra manera de solicitar el token es ingresando a https://github.com/settings/tokens, esta opción no dará una recomendación de los parámetros a seleccionar

>El parámetro de expiración del token puede cambiarse para que no expire (por seguridad no lo recomienda Github), de otra manera considera su tiempo de vigencia
Una vez generado el token debes guardarlo, pues no volverá a aparecer.

>Siempre puedes volver a generar uno nuevo (no olvides borrar el token anterior)

```{r, eval=FALSE, warning=FALSE, message=FALSE}
# Para iniciar conexión con GitHub
usethis::create_github_token() # redirige a github donde eligiras nombre especifico del token
# copia el token para después ingresarlo con gitcreds_set()
gitcreds::gitcreds_set() # aquí colocas el token (NO tu contraseña de github!!!)
```
> NOTA: en el comando `gitcreds::gitcreds_set()` **NO debemos poner nuestro token entre parentesis,** sino que al ejecutar el comando la misma función nos pedirá colocarlo. 

El siguiente paso será configurar nuestro usuario de github en el archivo `.gitconfig`

```{r, eval=FALSE, warning=FALSE, message=FALSE}
# Configurar usuario de gitHub
usethis::edit_git_config() # que abre el archivo .gitconfig
# colocaremos nombre y correo de cuenta de github. SOLO borrar los # y respetar los demas espacios
# [user]
#   name = N O M B R E
#   email = correodeGithub
```

### Inicializar repositorio de Git y Github
Ahora vamos a inicializar el repositorio en Git (de manera local en tu computadora) y enseguida solicitamos que se conecte con los servidores de Github

```{r, eval=FALSE, warning=FALSE, message=FALSE}
# inicializar el repositorio de Git
usethis::use_git() #
# conectar tu repositorio local de Git con los servidores de GitHub
usethis::use_github()
```

>Git es el software mientras que GitHub es la plataforma web (basada en Git) que permite la colaboración

**LISTO!!**

>Comando útil para checar configuración

```{r, eval=FALSE, warning=FALSE, message=FALSE}
gh::gh_whoami() # para checar cómo quedó la configuración
```

### Probar otros comandos de `gert`

Una vez que ya vinculamos nuestro repositorio con github podemos seguir actualizandolo. Vamos a checar brevemente algunos de los comandos que son útiles para ello:

Checaremos `git_add`, `git_commit`, `git_log` y `git_push`

```{r, eval=FALSE, warning=FALSE, message=FALSE}
# escribimos un nuevo archivo e indicamos dónde lo queremos
writeLines("hola", here::here("R","prueba-here.R"))

# también podemos hacerlo así
usethis::use_r("archivo-prueba-github.R") # añade archivo al directorio R del proyecto actual
# Por ejemplo podríamos probar añadir algo nuevo
gert::git_add("R/archivo-prueba-github.R")
# añadimos commit de lo que se hizo
gert::git_commit("se subio archivo prueba")
# nos da info de los commits
gert::git_log()
# sube tus cambios del repo local a los de github
gert::git_push() # COMANDO IMPORTANTE
```

_Puede ser más amigable usar el recuadro de Git que aparece en RStudio para hacer todo lo anterior!_
